# 劳务派遣

提问人：jiuzhou010 时间：2019-11-28 06:30:15
陈版，关于劳务外包，瑞华研究 2010-2016 年汇编本 1-4-8 中写到 “即使这些劳务外包人员在会计意义上属于本企业的 “职工”，其相关薪酬费用也是在 “应付职工薪酬” 科目下单独设置 “劳务派遣人员费用” 或类似明细科目进行核算，不纳入工资总额统计，不作为计提职工福利费、工会经费和职工教育经费的基数。” 这句话的意思是根据合同内容那些确定了劳务外包人员属于本单位的职工的话，支付的劳务费要在应付职工薪酬-劳务派遣人员费用明细下核算是嘛？不纳入应付职工薪酬-工资明细下核算，不作为计提职工福利费、工会经费和职工教育经费的基数？为什么可以不在工资总额内核算？

回答人：chenyiwei
1 、是。根据合同内容那些确定了劳务外包人员属于本单位的职工的话，支付的劳务费要在应付职工薪酬-劳务派遣人员费用明细下核算。
2 、工资总额是特定概念，其范围由《关于工资总额组成的规定》（ 1990 年国家统计局 1 号令）等相关规定予以规范。由于该规定出台较早，现有的很多新的用工方式在当时尚未出现，故不可能纳入考虑。